臺灣高雄地方法院刑事判決　　　　　　　　　　　　　九十一年度易字第七六八號
　　公　訴　人　臺灣高雄地方法院檢察署檢察官
　　被　　　告　乙○○
右列被告因詐欺等案件，經檢察官提起公訴（九十年度偵字第二一九三九號），本院
判決如左：
    主  文
乙○○竊盜，累犯，處有期徒刑肆月，如易科罰金，以參佰元折算壹日。
    事  實
一、乙○○與甲○○原係男女朋友關係，乙○○曾於民國八十九年間因傷害案件，經
    臺灣臺北地方法院判決處有期徒刑三月確定，並於八十九年十一月二十二日易科
    罰金執行完畢，詎仍不知悔改，竟基於意圖為自己不法之所有，於九十年十一月
    十四日晚間十時許，在高雄縣鳳山市○○○路三七六之一號五樓甲○○之住處內
    ，趁甲○○在睡覺之際，竊取甲○○皮包內之局號○一○一二七之八、帳號為○
    ○二三三二之一號郵局提款卡，得手後旋即持該提款卡至高雄縣鳳山市○○○路
    大眾銀行之提款機盜領該帳號內之現金新台幣（下同）四萬元，以此不正方法由
    自動付款設備詐取甲○○之現金，得手後再將該提款卡放入甲○○之皮包內。嗣
    於翌日（即十五日）上午九時十分許，甲○○至郵局提款，始發現帳號內之現金
    遭盜領，乃會同警方向大眾銀行調閱提款機錄影帶後，經指認提款人係乙○○而
    查獲。
二、案經高雄縣警察局鳳山分局報告臺灣高雄地方法院檢察署檢察官偵查起訴。
    理  由
一、訊據被告乙○○固坦承有於右揭時、地拿取被害人甲○○郵局提款卡，並至大眾
    銀行提款機提領現金四萬元之事實，惟矢口否認有何竊盜及詐欺之犯行，辯稱：
    伊係向被害人甲○○借四萬元，提款卡係被害人交給伊的，密碼也是被害人告訴
    伊的，提領現金後當天就將提款卡交給被害人，伊並沒有竊取被害人之提款卡，
    是被害人故意誣陷伊的云云。然查，右揭事實，業據被害人甲○○於警訊、偵查
    中及本院調查時指訴綦詳，並有郵政存簿交易明細表、扣押筆錄、贓物認領保管
    單各一紙附卷可稽，且參以被告提領該筆現金四萬元果真有經被害人之同意，則
    被害人於翌日至郵局提款時豈有不知帳戶內已有短少該筆現金之情事，又何須於
    發現帳戶內之款項遭人盜領四萬元後即刻報警處理，並向大眾銀行調閱提款錄影
    帶後，始查悉盜領人係被告，是被告前開所辯，顯係飾卸之詞，委不足採，本件
    事證明確，被告犯行洵堪認定。
二、核被告乙○○所為，係犯刑法第三百二十條第一項之竊盜罪及第三百三十九條之
    二第一項之利用自動付款設備詐欺罪。被告所犯上開二罪，有方法結果之牽連關
    係，為牽連犯，應依刑法第五十五條之規定，從一重之竊盜罪處斷。又被告曾於
    八十九年間因傷害案件，經臺灣臺北地方法院判決處有期徒刑三月確定，並於八
    十九年十一月二十二日易科罰金執行完畢，有臺灣高雄地方法院檢察署刑案資料
    查註紀錄表及臺灣高等法院被告全國前案紀錄表各一份在卷可參，其受有期徒刑
    執行完畢，於五年以內再犯有期徒刑以上之本罪，為累犯，應依刑法第四十七條
    之規定，加重其刑。爰審酌被告素行不良，猶不知悔改，復犯本件竊盜及詐欺之
    犯行，犯罪後飾詞圖卸未坦承犯行，及被害人所受損害等一切情狀，量處如主文
    所示之刑，並諭知易科罰金之折算標準，以資懲儆。
據上論斷，應依刑事訴訟法第二百九十九條第一項前段，刑法第三百二十條第一項、
第三百三十九條之二第一項、第五十五條、第四十七第、四十一條第一項，罰金罰鍰
提高標準條例第一條前段、第二條，判決如主文。
中      華      民      國    九十一    年      六      月    二十五    日
                                    臺灣高雄地方法院刑事第一庭
                                        法  官    陳玉聰
右正本證明與原本無異。
如不服本判決，應於判決送達後十日內，向本院提出上訴狀。
                                        書記官    鄭淑臻
中    華    民    國    九十一    年      六      月          二十五    日
附錄本案論罪科刑法條全文：
刑法第三百二十條第一項
意圖為自己或第三人不法之所有，而竊取他人之動產者，為竊盜罪，處五年以下有期
徒刑、拘役或五百元以下罰金。
刑法第三百三十九條之二第一項
意圖為自己或第三人不法之所有，以不正方法由自動付款設備取得他人之物者，處三
年以下有期徒刑、拘役或一萬元以下罰金。
